【裁判字號】    89,易,959
【裁判日期】    900129
【裁判案由】    傷害等
【裁判全文】
臺灣嘉義地方法院刑事判決                          八十九年度易字第九五九號
    公  訴  人  臺灣嘉義地方法院檢察署檢察官
    被      告  乙○○
    被      告  丙○○
    被      告  丁○○
右列被告因傷害等案件，經檢察官提起公訴（八十九年度偵字第五五一九號），本院
判決如左：
    主  文
乙○○以加害生命之事，恐嚇他人，致生危害於安全，處拘役肆拾日，如易科罰金，
以佰元折算壹日，緩刑貳年。
丙○○、丁○○公訴不受理。
    事  實
一、緣戊○○○、己○○○及甲○○三人於民國八十九年五月六日上午，因事發生口
    角，詎甲○○竟找來乙○○、丙○○及丁○○三人至戊○○○家理論，乙○○於
    同日十一時許，未經戊○○○之同意，擅自侵入戊○○○之位嘉義縣梅山鄉梅南
    村十五鄰南榮村六十一巷三號住宅後（侵入住宅部分業據被害人撤回告訴），以
    雙手掐住戊○○○之脖子，並以「要讓妳死」之加害戊○○○生命之事，恐嚇戊○○○，戊○○○因而心生畏懼，致生危害於安全。
二、案經被害人戊○○○訴請嘉義縣警察局竹崎分局報請台灣嘉義地方法院檢察署檢
    察官偵查起訴。
    理  由
一、被告乙○○有罪部分：
（一）訊據被告乙○○矢口否認有右揭恐嚇犯行，辯稱：(1)事發正確日期為八十九年
      五月五日，為星期五，證人即被害人戊○○○之女兒林淑琴任職於國稅局嘉義
      市分局，並未放假，根本無法在場目睹，其於警訊、偵查中之證言不足採信。
      (2)其當日駕車經過被害人家門前，看見其父親丙○○與被害人在爭吵，其下車
      勸其父親回家，並未侵入被害人家中，更未有恐嚇被害人之行為云云。惟查：
    (1)右揭事實業據被害人指述綦詳，而被害人指述遭被告乙○○以雙手掐住脖子，
      被告丙○○撞擊胸部等情，有與其指述相符之傷害診斷書一件附於警卷可稽，
      參以被害人與被告三人為鄰居，之間並無仇隙，為被告三人所是認，被害人並
      無故意傷害自己且甘冒刑事上誣告罪之刑責，而任意設詞誣陷被告三人之理，
      足徵被害人之指述並非子虛，又被害人之指述情節經核與目擊證人己○○○於
      警訊中及本院調查時結證情節相符，而己○○○與被告三人亦係鄰居，而無仇
      隙，亦為被告三人所自承，衡情己○○○亦無甘冒刑法上偽證罪之處罰，而故
      意為被告三人不利證詞之動機，其證言應可採信，是益徵被害人之指述應與事
      實相符。
    (2)本件案發日期係八十九年五月六日，業據被告三人於警訊中自承，且與被害人
      於警訊中之指述及證人己○○○、甲○○於警訊中證述之日期均相符，被告雖
      以林淑琴當日未放假，而於本院調查時辯稱案發日期為八十九年五月五日，然
      八十九年五月六日並非週休二日之星期六，證人林淑琴於警訊中並未證稱其於
      八十九年五月六日當天在場目擊案發情形，而係證述其於八十九年五月七日上
      午十一時許在其家中見被告乙○○至其家中敲門、謾罵等情，是被告所辯案發
      日期有誤，並不可採。
    (3)證人甲○○雖於警訊及本院審理時證稱被告乙○○並未進入被害人家中云云（
      警卷第十二頁反面、本院九十年一月十二日審理筆錄參見），惟本件肇因於甲○○與被害人發生口角，證人甲○○之證詞不免有偏頗被告乙○○之虞，且證
      人甲○○於警訊中證稱其有看見被告丙○○進去戊○○○的家的大門口，要找
      被害人出來理論等情，與其於本院審理時證稱其與被告丙○○都在馬路上沒有
      進去被害人家中等情，並不一致，足徵其證言並非實在，無法據以為有利於被
      告乙○○之認定。
      綜上，本件事證明確，被告乙○○犯行堪以認定。
（二）核被告乙○○所為係犯刑法第三百零五條之恐嚇危害安全罪。爰審酌被告並無
      前科素行尚稱良好，犯罪之動機、手段，業與被害人達成民事上和解，有嘉義
      縣梅山鄉調解委員會調解筆錄在卷可稽，及被告犯後態度等一切情狀，量處如
      主文所示之刑。又被告前未曾受有期徒刑以上刑之宣告，有台灣高等法院被告
      全國前案紀錄表在卷可按，其因一時失慮，偶罹刑典，經此刑之宣告後，應知
      警惕而無再犯之虞，本院因認暫不執行其刑為當，予以宣告緩刑，用啟自新。
（三）公訴意旨另以被告乙○○於八十九年五月六日十一時許，未經戊○○○同意，
      擅自侵入戊○○○位嘉義縣梅山鄉梅南村十五鄰南榮村六十一巷三號住宅，因
      認被告乙○○涉犯刑法第三百零六條第一項之侵入住宅罪。惟按告訴乃論之罪
      ，告訴人於第一審辯論終結前得撤回其告訴，又告訴經撤回者，應諭知不受理
      之判決，刑事訴訟法第二百三十八條第一項、第三百零三條第三款分別定有明
      文。經查，公訴意旨認被告所涉刑法第三百零六條第一項之侵入住宅罪嫌，依
      同法第三百零八條第一項之規定，須告訴乃論。茲告訴人即被害人戊○○○業
      已具狀聲請撤回本件告訴，有撤回告訴狀在卷可稽。惟公訴意指認此部分之犯
      行，與前揭論罪科刑之恐嚇危害安全罪間有方法結果之牽連犯關係，屬裁判上
      一罪，爰不另為不受理之諭知。
二、被告丙○○、丁○○二人不受理部分：
（一）公訴意旨以被告丙○○、丁○○二人於於八十九年五月六日十一時許，未經戊○○○同意，擅自侵入戊○○○位嘉義縣梅山鄉梅南村十五鄰南榮村六十一巷
      三號住宅，丙○○侵入後並以手撞擊戊○○○胸部，造成戊○○○受有左胸紅
      腫之傷害。因認被告丙○○涉犯刑法第三百零六條第一項之侵入住宅罪及同法
      第二百七十七條第一項之傷害罪，被告丁○○涉犯刑法第三百零六條第一項之
      侵入住宅罪。
（二）按告訴乃論之罪，告訴人於第一審辯論終結前得撤回其告訴，又告訴經撤回者
      ，應諭知不受理之判決，刑事訴訟法第二百三十八條第一項、第三百零三條第
      三款分別定有明文。
（三）經查，公訴意旨認被告丙○○、丁○○所涉刑法第三百零六條第一項之侵入住
      宅罪嫌，依同法第三百零八條第一項之規定，須告訴乃論；而被告丙○○另所
      涉刑法第二百七十七條第一項傷害罪嫌，依同法第二百八十七條前段之規定，
      亦須告訴乃論。
（四）茲告訴人即被害人戊○○○業已具狀聲請撤回本件告訴，有撤回告訴狀在卷可
      稽。揆諸上開法條，應對被告丙○○與丁○○諭知不受理。
據上論斷，應依刑事訴訟法第二百九十九條第一項前段、三百零三條第三款，刑法第
三百零五條、第四十一條、第七十四條第一款，罰金罰鍰提高標準條例第一條前段、
第二條，判決如主文。
本案經檢察官吳基華到庭執行職務
中    華    民    國      九十        年        一    月      二十九    日
                                      臺灣嘉義地方法院刑事第一庭
                                          法  官  劉  瓊  雯
右正本證明與原本無異。
如不服本判決，應於判決送達後十日內向本院提出上訴狀( 應附繕本 )。
中    華    民    國      九十        年        一    月        三十    日
                                          書記官  陳  冠  學
附錄本案論罪科刑法條：
刑法第三百零五條
以加害生命、身體、自由、名譽、財產之事，恐嚇他人致生危害於安全者，處二年以
下有期徒刑、拘役或三百元以下罰金。


司法院資訊處製作；財團法人民間司法改革基金會備份。
